臺灣臺南地方法院刑事判決
110年度交簡上字第48號
上  訴  人
即  被  告  李文旗


上列上訴人即被告因公共危險案件，不服本院中華民國110年2月
24日110年度交簡字第391號第一審刑事簡易判決（聲請簡易判決
處刑案號：110年度偵字第217號），提起上訴，本院管轄之第二
審合議庭判決如下︰
    主      文
上訴駁回。   
    事實及理由
一、本案經本院審理結果，認原審對被告李文旗論罪科刑之判決
    ，其認事用法均無違誤，量刑亦屬妥適，應予維持，除補充
    「被告李文旗於本院第二審審理時所為之自白」為證據外，
    餘均引用第一審簡易判決所載之事實及理由（如附件）。
二、被告上訴意旨略以：被告前科為毒品罪，後案即本案罪名為
    公共危險罪，兩者性質不同，故原審以大法官釋字775號釋
    憲前之累犯均一律加重刑度，有適用法則之不當，且大法官
    會議可拘束下級審見解，原審自應受其拘束，為此提起上訴
    ，請求撤銷原判決，將加重之刑度減去而為適法之刑度云云
    。
三、惟查：
  ㈠司法院釋字第775 號解釋稱：刑法第47條第1 項規定：「受
    徒刑之執行完畢，或一部之執行而赦免後，5 年以內故意再
    犯有期徒刑以上之罪者，為累犯，加重本刑至二分之一。」
    有關累犯加重本刑部分，不生違反憲法一行為不二罰原則之
    問題。惟其不分情節，基於累犯者有其特別惡性及對刑罰反
    應力薄弱等立法理由，一律加重最低本刑，於不符合刑法第
    59條所定要件之情形下，致生行為人所受之刑罰超過其所應
    負擔罪責之個案，其人身自由因此遭受過苛之侵害部分，對
    人民受憲法第8 條保障之人身自由所為限制，不符憲法罪刑
    相當原則，牴觸憲法第23條比例原則，而為避免發生上述罪
    刑不相當之情形，法院就該個案應依本解釋意旨，裁量是否
    加重最低本刑。依此解釋意旨，並非宣告刑法累犯規定全部
    違憲，僅在行為人應處之法定最低本刑，於不符合刑法第59
    條所定要件，致生罪責不相當之情形，始得裁量不予加重（
    最高法院刑事判決109 年度台上字第296 號判決意旨參照）
    。準此，上開解釋文，係指個案應量處最低法定刑，又無法
    適用刑法第59條在內減輕規定之情形，法院應依此解釋意旨
    裁量不予加重最低本刑，並非指前案為同質性之案件始有累
    犯加重之適用。
  ㈡原審判決就被告累犯部分，已敘述被告前因毒品案件，經本
    院以108年度簡字第2377號判決判處有期徒刑2月，與其他案
    件經判處有期徒刑4月(2罪）、3月、3月定應執行刑為有期
    徒刑1年確定，甫於民國109年8月10日易科罰金執行完畢等
    情，有臺灣高等法院被告前案紀錄表在卷可佐。其於受有期
    徒刑之執行完畢後，5 年以內故意再犯本件有期徒刑以上之
    罪，已合於刑法第47條第1 項累犯之法律要件。復依司法院
    大法官釋字第775號解釋意旨，認被告所犯並無上開解釋所
    指例外情事，應依刑法第47條第1項規定加重其刑。揆諸前
    揭說明，被告所犯論以累犯之前科與本案雖為不同性質之犯
    罪，然被告除上開累犯之前案外，尚有2次涉犯公共危險罪
    之前案紀錄，雖於本案未構成累犯，然顯見其對前次刑罰反
    應力較為薄弱，是被告本案犯行，倘加重其最低法定本刑，
    尚無罪刑不相當之情形。是以，原判決依刑法第47條第1項
    規定加重其刑，並未違背上開解釋意旨，自難指為違法。況
    累犯之加重，係因犯罪行為人之刑罰反應力薄弱，需再延長
    其矯正期間，以助其重返社會，並兼顧社會防衛之效果，與
    前後所犯各罪類型、罪名是否相同或罪質是否相當，無必然
    之關連。被告上訴意旨，並無理由。
  ㈢又按刑罰之量定，屬法院自由裁量之職權行使，應審酌刑法
    第57條所列各款事由及一切情狀，為酌量輕重之標準，並非
    漫無限制；量刑輕重係屬事實審法院得依職權自由裁量之事
    項，苟已斟酌刑法第57條各款所列情狀而未逾越法定刑度，
    不得遽指為違法；且在同一犯罪事實與情節，如別無其他加
    重或減輕之原因，下級審量定之刑，亦無過重或失輕之不當
    情形，則上級審法院對下級審法院之職權行使，原則上應予
    尊重（最高法院72年台上字第6696號、75年台上字第7033號
    判例及85年度台上字第2446號判決意旨參照）。由上可知，
    法律固賦予法官自由裁量權，但此項裁量權之行使，並非得
    以恣意為之，仍應受一般法律原則之拘束，苟無濫用裁量權
    、違反比例原則、重要量刑事由未予斟酌之情事，尚難謂有
    違法或不當之處。原審審酌被告前有公共危險案件之前科紀
    錄、經抽血檢測血液酒精濃度達百分之2.295(換算呼氣酒精
    濃度達每公升1.14毫克)、自撞證人胡舒博所停放於路邊之
    自小客車並致自己受傷及其犯罪後態度等一切情狀，對被告
    量處有期徒刑4月，如易科罰金，以新台幣1,000元折算1日
    之折算標準。經核原審認事用法並無違誤，並已斟酌刑法第
    57條規定之量刑事由，既未逾越法定刑度，復未濫用自由裁
    量之權限，所為量刑核無不當或違法，且無輕重失衡之情形
    ，依上開說明，不得遽指為違法。
四、綜上，本院認原審認事用法並無違誤，量刑亦屬妥適，被告
    指摘原審適用累犯規定量刑過重為由，提起上訴，請求撤銷
    原審判決，並無理由，應予駁回。
據上論斷，應依刑事訴訟法第455 條之1 第1 項、第3 項、第37
3 條、第368 條，判決如主文。
本案經檢察官董詠勝聲請簡易判決處刑，檢察官陳冠霖到庭執行
職務。
中　　華　　民　　國　　110 　年　　7 　　月　　30　　日
　　　　　　　　　刑事第一庭 審判長法  官  林臻嫺
                                   法　官　陳  薇
                                   法　官　高俊珊
以上正本證明與原本無異。
本件不得上訴。
                                   書記官  洪儀珊　
中　　華　　民　　國　　110 　年　　7 　　月　　30　　日